de: Typ der katalytischen Brennkammer: Katalytisch; Hybrid; Nicht-katalytisch; Sonstiges
hu: Katalitikus égéstér típusa: Katalitikus; Hibrid; Nem katalitikus; Egyéb
nb: Katalytisk forbrenningstype: Katalytisk; Hybrid; Ikke-katalytisk; Annet
ja: 触媒燃焼器の種類: 触媒; ハイブリッド; 非触媒; その他
ro-RO: Tipul de combustor catalitic: Catalitic; Hibrid; Necatalitic; Altele
fr: Type de système de combustion catalytique: Catalytique; Hybride; Non catalytique; Autre
ru: Тип каталитического сгорания: Каталитический; Гибридная; Некаталитический; Другая
sl-SI: Vrsta katalitičnega gorilnika: Katalitično; Hibridni; Nekatalitično; Druga
da: Katalytisk forbrændingstype: Katalytisk; Hybrid; Ikke-katalytisk; Andet
es: Tipo de cámara de combustión catalítica: Catalítico; Híbrido; No catalítico; Otros
cs: Typ katalytické spalovací komory: Katalytický; Hybridní; Nekatalytický; Jiné
sk-SK: Typ katalytického spaľovača: Katalytický; Hybridný; Nekatalytický; Iné
zh-TW: 催化燃燒器類型: 催化; 混合; 非催化; 其他
nl: Type katalytische verbrander: Katalytisch; Hybride; Niet-katalytisch; Overig
fi: Katalyyttinen polttokammion tyyppi: Katalyyttinen; Hybridi; Ei-katalyyttinen; Muu
pt-BR: Tipo de combustor catalítico: Catalítico; Híbrido; Não catalítico; Outro
it: Tipo di combustore catalitico: Catalitico; Ibrido; Non catalitico; Altro
ko: 촉매 연소기 유형: 촉매; 하이브리드; 비촉매; 기타
bg-BG: Тип каталитичен горивен апарат: Каталитичен; Хибрид; Некаталитичен; Друго
lt-LT: Katalizinio degiklio tipas: Katalizinis; Hibridinė; Nekatalizinis; Kita
tr: Katalitik yanma sistemi tipi: Katalitik; Hibrit; Katalizörsüz; Diğer
en: Catalytic combustor type: Catalytic; Hybrid; Non-catalytic; Other
vi: Loại buồng đốt xúc tác: Xúc tác; Kết hợp; Không xúc tác; Khác
pl: Typ komory spalania katalitycznego: Katalityczny; Hybrydowe; Niekatalityczny; Pozostałe
sv: Typ av katalytisk förbrännare: Katalytisk; Hybrid; Icke-katalytisk; Övrigt
zh-CN: 催化燃烧器类型: 催化式; 混合式; 非催化式; 其他
th: ประเภทเตาเผาแบบเร่งปฏิกิริยา: แบบตัวเร่งปฏิกิริยา; ไฮบริด; แบบไม่มีตัวเร่งปฏิกิริยา; อื่นๆ
el: Τύπος καταλυτικού καυστήρα: Καταλυτικός; Υβριδικός; Μη καταλυτικός; Άλλο
hr-HR: Vrsta katalitičkog izgaranja: Katalitičko; Hibridni; Nekatalitičko; Ostalo
pt-PT: Tipo de combustor catalítico: Catalítico; Híbrido; Não catalítico; Outro